【裁判字號】    98,審易,947
【裁判日期】    980820
【裁判案由】    毒品危害防制條例
【裁判全文】
臺灣桃園地方法院刑事判決             98年度審易字第947號
公  訴  人  臺灣桃園地方法院檢察署檢察官
被      告  甲○○
指定辯護人  本院公設辯護人  彭詩雯
上列被告因違反毒品危害防制條例案件，經檢察官提起公訴（98
年度毒偵字第1759號），嗣被告於準備程序進行中為有罪之陳述
，經檢察官聲請改依協商程序而為判決，本院判決如下：
    主  文
甲○○施用第二級毒品，處有期徒刑捌月，扣案之甲基安非他命
壹包連同包裝袋壹只（毛重零點貳肆公克，因鑑驗使用零點零壹
公克）沒收銷燬之。
    事實及理由
一、本件被告甲○○所犯係刑事訴訟法第376 條第1 款最重本刑
    為3 年以下有期徒刑之罪，其於準備程序中就被訴事實為有
    罪之陳述，爰依刑事訴訟法第284 條之1 規定獨任進行審判
    程序。
二、被告甲○○前有違反廢止前麻醉藥品管理條例、竊盜、違反
    毒品危害防制條例等前科，其中於民國92年間，因施用毒品
    案件，經本院以93年度易字第210 號判決判處有期徒刑8 月
    確定，並於94年4 月18日縮刑期滿執行完畢；又於同年間，
    因販賣毒品案件，經本院以93年度訴字第1055號判決判處有
    期徒刑3 年8 月，經臺灣高等法院以94年度上訴字第897 號
    判決駁回上訴確定，於97年11月27日假釋並付保護管束出監
    ，原應於99年1 月9 日縮刑保護管束期滿（惟於假釋期間再
    犯施用毒品案件，經判決確定後6 個月內可能撤銷假釋，則
    可與前開有期徒刑8 月定應執行之刑，尚不構成累犯）。
三、另被告前於87年間，因施用毒品案件，經本院以87年度毒聲
    字第275 號裁定送觀察、勒戒，認無繼續施用毒品之傾向，
    於87年7 月3 日執行完畢出所，並經臺灣桃園地方法院檢察
    署檢察官於87年7 月6 日以87年度偵字第8637號為不起訴處
    分確定。又於88年間，復因施用毒品案件，經本院以88年度
    毒聲字第735 號裁定送觀察、勒戒，認有繼續施用毒品之傾
    向，經本院以88年度毒聲字第1077號裁定令入戒治處所施以
    強制戒治，再經本院以88年度毒聲字第5673號裁定停止戒治
    ，而於88年10月15日釋放出所，所餘戒治期間付保護管束，
    於89年2 月25日強制戒治期滿，未經撤銷視為執行完畢，該
    次施用毒品犯行，並經本院以88年度易字第784 號判決判處
    有期徒刑8 月確定。又於前揭強制戒治執行完釋放後5 年內
    之92年間，復因施用毒品案件，經本院以93年度易字第210
    號判決判處有期徒刑8 月確定。詎仍未戒除毒癮，明知甲基
    安非他命為毒品危害防制條例第2 條第2 項第2 款所規定之
    第二級毒品，不得施用、持有，復基於施用第二級毒品甲基
    安非他命之犯意，於98年4 月10日23時許，在桃園縣中壢市
    ○○里○ 鄰○○路49號住處內，施用第二級毒品甲基安非他
    命1 次。嗣於98年4 月11日19時許，在桃園縣桃園市○○路
    225 號前為警查獲，並扣得甲基安非他命1 包連同包裝袋1
    只（毛重0.24公克，因鑑驗使用0.01公克）。案經桃園縣政
    府警察局桃園分局報告臺灣桃園地方法院檢察署檢察官偵查
    起訴。
四、證據名稱：
    (一)被告甲○○於警詢、偵訊、本院訊問及準備程序中之自
        白。
    (二)臺灣檢驗科技股份有限公司濫用藥物檢驗報告及桃園縣
        政府警察局桃園分局被採尿人尿液暨毒品真實姓名與編
        號對照表、台灣檢驗科技股份有限公司濫用藥物檢驗報
        告各1 份附卷可稽。
    (三)扣案之甲基安非他命1 包連同包裝袋1 只（毛重0.24公
        克，因鑑驗使用0.01公克）可資佐證。
五、本件經檢察官與被告於審判外達成協商之合意且被告已認罪
    ，其合意內容為：就其施用第二級毒品部分，被告願受科刑
    範圍為有期徒刑8 月。經查，上開協商合意並無刑事訴訟法
    第455 條之4 第1 項所列情形之一，檢察官聲請改依協商程
    序而為判決，本院爰不經言詞辯論，於協商合意範圍內為協
    商判決，合予敘明。
六、扣案之透明結晶1 包連同包裝袋1 只（毛重0.24公克，因鑑
    驗使用0.01公克），經送台灣檢驗科技股份有限公司鑑定結
    果，確含甲基安非他命成分，有濫用藥物檢驗報告1 紙在卷
    可稽，應依毒品危害防制條例第18條第1 項前段規定，沒收
    銷燬之。包裹第二級毒品甲基安非他命之包裝袋與前開毒品
    無從完全剝離，併依毒品危害防制條例第18條第1 項前段規
    定，沒收銷燬之。
七、應適用之法條：刑事訴訟法第284 條之1 、第455 條之4 第
    2 項、第455 條之8 ，毒品危害防制條例第10條第2 項、第
    18條第1 項前段。
八、本判決除有刑事訴訟法第455 條之4 第1 項第1 款、第2 款
    、第4 款、第6 款、第7 款所定情形之一，或違反同條第2
    項規定者外，不得上訴。
九、如不服本件判決，得自收受判決送達之日起10日內，向本院
    提出上訴書狀，上訴於第二審法院。
本案經檢察官潘怡華到庭執行職務。
中    華    民    國    98    年    8     月    20    日
                  刑事庭  法  官  徐  培  元
以上正本證明與原本無異。
如不服本判決應於收受判決後10日內向本院提出上訴書狀，並應
敘述具體理由。其未敘述上訴理由者，應於上訴期間屆滿後20日
內向本院補提理由書 (均須按他造當事人之人數附繕本)「 切勿
逕送上級法院」。
                          書記官  張  筆  隆
中    華    民    國    98    年    8     月    20    日
附錄論罪科刑依據之法條：
毒品危害防制條例第10條
施用第一級毒品者，處六月以上五年以下有期徒刑。
施用第二級毒品者，處三年以下有期徒刑。


司法院資訊處製作；財團法人民間司法改革基金會備份。
